【裁判字號】    92,訴,538
【裁判日期】    921223
【裁判案由】    毒品危害防制條例
【裁判全文】
臺灣基隆地方法院刑事判決                          九十二年度訴字第五三八號
    公  訴  人  臺灣基隆地方法院檢察署檢察官
    被      告  甲○○
右列被告因違反毒品危害防制條例案件，經檢察官提起公訴（九十年度毒偵字第九七
一號），及本院職權併辦，並經本院合議改採簡式審判程序審理，本院判決如左：
        主  文
甲○○連續施用第一級毒品，累犯，處有期徒刑捌月，扣案之海洛因參包（毛重分別
為肆拾壹點伍公克、零點玖公克、零點貳公克）、海洛因貳包（共毛重貳點玖公克）
、含無法獨立析離之海洛因成份之殘渣袋壹只，均沒收銷燬之，扣案之注射針筒參支
、止血帶貳條、橡皮管貳條，均沒收；又連續施用第二級毒品，累犯，處有期徒刑柒
月，扣案之安非他命壹包（毛重零點玖公克）沒收銷燬之，玻璃球吸食器壹組沒收；
應執行有期徒刑壹年貳月，扣案之海洛因參包（毛重分別為肆拾壹點伍公克、零點玖
公克、零點貳公克）、海洛因貳包（共毛重貳點玖公克）、含無法獨立析離之海洛因
成份之殘渣袋壹只、安非他命壹包（毛重零點玖公克），均沒收銷燬之，扣案之注射
針筒參支、止血帶貳條、橡皮管貳條、玻璃球吸食器壹組均沒收。
        事  實
一、甲○○於少年時起之民國八十二年、八十三年間，即曾二度違反麻醉藥品管理條
    例，均經本院裁處交付保護管束，其又於八十六年間再度違反藥事法、麻醉藥品
    管理條例，經本院於八十六年六月廿六日以八十六年度訴字第三０三號分別判處
    有期徒刑二年十月、五月，其中前者又經台灣高等法院於八十六年九月十七日以
    八十六年度上訴字第三五四八號撤銷原判決，改判有期徒刑一年確定，嗣該二罪
    刑合併定應執行刑為有期徒刑一年三月，刑起日期為八十六年十二月四日，至八
    十七年八月廿九日假釋出監，至八十八年二月十九日始縮刑期滿。其於毒品危害
    防制條例於八十七年五月廿二日公布施行後，因施用毒品，經本院於九十一年三
    月七日以九十一年度毒聲字第一七九號裁定送勒戒處所觀察、勒戒，認有繼續施
    用傾向，而由本院再於九十一年五月廿七日以九十一年度毒聲字第四九０號裁定
    送強制戒治，後於九十二年一月十三日經本院以九十二年度毒聲字第三五號裁定
    停止戒治付保護管束，嗣因停止強制戒治交付保護管束期滿而由臺灣基隆地方法
    院檢察署檢察官於九十二年五月廿九日以九十二年度戒毒偵字第三九號處分不起
    訴確定，詎其猶不知悔改，復基於施用第一級、第二級毒品之概括犯意，自九十
    二年五月卅日起至九十二年十一月廿八日上午止，連續在其位於基隆市○○區○
    ○路二九八巷十四號之家中或其位在同市區路不詳址之友人家中，以針筒注射方
    式施用海洛因，共約施用四、五次，又於同期間，在前開自己之家中，以玻璃球
    吸食器燒烤之方式施用安非他命二次以上（詳細次數不詳）。嗣：(1)、警方先於
    九十二年十月十一日下午二時十五分許，在基隆市○○區○○路九十九巷一號「
    同安旅社」二０六室查獲（同時為警查獲者尚有莊育誠、李清文、陳家強），並
    扣得海洛因三包（毛重分別為四一．五公克、０．九公克、０．二公克）、安非
    他命一包（毛重０．九公克）、注射針筒一支、玻璃球吸食器一個、塑膠勺子二
    支。(2)、警方又於九十二年十月廿九日晚間七時許，持搜索票至甲○○前開家中
    搜索時，扣得海洛因二包（共毛重二．九公克）、甲○○所有供其施用海洛因之
    注射針筒二支、橡皮管二條、含無法獨立析離之海洛因成份之殘渣袋一只，甲○
    ○則乘隙逃逸。(3)、警方再於九十二年十一月廿八日晚間十時五十分許，在基隆
    市○○街五七巷三一號前盤查甲○○，扣得甲○○所有供其施用海洛因、安非他
    命之注射針筒一支、止血帶二條、玻璃球吸食器一組。
二、案經基隆市警察局移送臺灣基隆地方法院檢察署檢察官偵查起訴及本院職權併辦
    。
        理  由
一、訊據被告甲○○對於右開事實直認無虛，其第一次為警查獲採尿經送驗呈嗎啡、
    甲基安非他命陽性反應，此有基隆市衛生局檢驗成績書一紙可憑，此外，並有扣
    案如事實欄所述物品足憑，且有臺灣基隆地方法院檢察署檢察官九十二年度戒毒
    偵字第三九號不起訴處分書、台灣高等法院被告全國前案紀錄表各一紙可按，本
    件事證明確，被告係於毒品危害防制條例公布施行後，經送強制戒治後付保護管
    束期滿，而由檢察官為不起訴處分確定後，再次犯施用毒品罪者，足堪認定。
二、核被告所為，係犯毒品危害防制條例第十條第一項、第二項施用第一級、第二級
    毒品罪。其施用前之持有海洛因、安非他命之低度行為應為施用之高度行為所吸
    收，不另論罪。被告先後多次施用海洛因、安非他命犯行，各時間緊接，所犯構
    成要件相同，均顯係基於概括犯意為之，均為連續犯，各應依刑法第五十六條規
    定加重其刑；公訴人雖僅起訴被告施用海洛因、安非他命各一次之犯行，然其餘
    犯行既與該部分具有連續犯裁判上一罪之關係，自在本院得一併審究之範圍內。
    被告曾於少年時起之八十二年、八十三年間，即曾二度違反麻醉藥品管理條例，
    均經本院裁處交付保護管束，其又於八十六年間再度違反藥事法、麻醉藥品管理
    條例，經本院於八十六年六月廿六日以八十六年度訴字第三０三號分別判處有期
    徒刑二年十月、五月，其中前者又經台灣高等法院於八十六年九月十七日以八十
    六年度上訴字第三五四八號撤銷原判決，改判有期徒刑一年確定，嗣該二罪刑合
    併定應執行刑為有期徒刑一年三月，刑起日期為八十六年十二月四日，至八十七
    年八月廿九日假釋出監，至八十八年二月十九日始縮刑期滿，此有台灣高等法院
    被告全國前案紀錄表一紙可按，其於五年內再犯本件有期徒刑以上之罪，為累犯
    ，應依刑法第四十七條之規定，遞加重其刑。爰審酌被告施用毒品之期間及次數
    、犯後自白、其自少年時起即有多次施用毒品前科、亦經觀察勒戒、強制戒治猶
    不決心戒除毒癮等一切情狀，量處如主文所示之刑，並依刑法第五十一條第五款
    之規定，定其應執行之刑。扣案之海洛因參包（毛重分別為肆拾壹點伍公克、零
    點玖公克、零點貳公克）、海洛因貳包（共毛重貳點玖公克）、含無法獨立析離
    之海洛因成份之殘渣袋壹只、安非他命壹包（毛重零點玖公克），均應依毒品危
    害防制條例第十八條第一項前段之規定，宣告沒收銷燬之；扣案之注射針筒參支
    、止血帶貳條、橡皮管貳條、玻璃球吸食器壹組，為被告所有供其犯罪所用，業
    據其陳明在案，依刑法第三十八條第一項第二款之規定，宣告沒收之；至第一次
    為警查獲時所扣案之注射針筒一支、玻璃球吸食器一個、塑膠勺子二支，被告辯
    稱非其所有，此外，亦別無證據顯示確為被告所有，自不宣告沒收。
據上論斷，應依刑事訴訟法第二百七十三條之一第一項、第二百九十九條第一項前段
，毒品危害防制條例第十條第一項、第二項、第十八條第一項前段，刑法第十一條前
段、第五十六條、第四十七條、第五十一條第五款、第三十八條第一項第二款，判決
如主文。
本案經檢察官林秋田到庭執行職務。
中      華      民      國      九十二    年    十二    月    廿三      日
臺灣基隆地方法院刑事第四庭
                                      法  官    曾  雨  明
右正本證明與原本無異。
對於本件判決如有不服，應於收受送達後十日內，向本院提出上訴書狀，上訴於臺灣
高等法院，並按他造當事人之人數附具繕本。
                                      書記官    陳  碧  玉
中      華      民      國      九十二    年    十二    月    廿五      日
附錄論罪法條
毒品危害防制條例第十條第一項、第二項：
施用第一級毒品者，處六月以上五年以下有期徒刑。
施用第二級毒品者，處三年以下有期徒刑。


司法院資訊處製作；財團法人民間司法改革基金會備份。
